【裁判字號】    95,竹小,31
【裁判日期】    950227
【裁判案由】    返還消費借貸款
【裁判全文】
臺灣新竹地方法院簡易庭小額民事判決    95年度竹小字第31號
原      告  新竹國際商業銀行股份有限公司
法定代理人  丙○○
訴訟代理人  乙○○
被      告  甲○○
                      現應為.
上列當事人間請求返還消費借貸款事件，於中華民國95年2月24
日辯論終結，本院判決如下：
    主    文
被告應給付原告新台幣陸萬伍仟伍佰拾肆元，及自民國九十四
年八月二日起至清償日止，按週年利率百分之十八點二五計算之
利息，暨自民國九十四年九月三日起至清償日止，逾期六個月以
內者，按上開利率百分之十，超過六個月者，按上開利率百分之
二十計算之違約金。
訴訟費用新台幣壹仟伍佰元由被告負擔。
本判決得假執行。
    理由要領
一、原告主張：１、被告於民國91年8月27日向原告申請貸款額
    度新台幣（下同）50,000元，與原告立有DEAR現金卡貸款契
    約書可憑，借款期限自91年8月27日至92年8月27日止為期一
    年，期滿三十日前，如被告不為反對續約之意思表示，並經
    原告審核同意者，得以同一內容繼續延長一年，其後每年屆
    期時亦同，最長以延長四次為限。另依契約第1條約定借款
    額度得由原告依被告動撥額度情形及繳款狀況，依被告聲請
    或原告自行調整借款額度，現調整為72,000元。上開契約於
    借支額度、期間內，由被告指定在原告銀行活期存款第0000
    -000000號帳戶，憑DEAR卡向已參加自動化服務機器跨行共
    用系統之原告銀行或其他金融機構自動化付款機隨時向原告
    銀行取款；另依契約書第5條每動用一筆借款時，須繳納費
    用100元及首次動用本借款時，須繳納首次撥借額度3.5 ﹪
    帳務管理費，及依契約書第7條依借款日起，以一個月為一
    期於每月1日還款，每期應繳金額係尚欠本金加未繳手續費
    最低5﹪計算，若金額小於1,000元以1,000元計算，將所欠
    金額依上開約定按月分期攤還，若逾期一次即喪失分期攤還
    之權利，應將所欠消費借貸款全數一次清償，利息按年息
    18.25﹪按月計付，逾期6個月以內者，按上開利率百分之10
    ，逾期6個月以上者，按上開利率百分之20計算之違約金。
    ２、詎料被告對上開借款本息僅繳至94年8月1日止，其於94
    年9月1日起，未依約履行迄今已逾期一次以上，計欠貸款本
    金65,534元，依DEAR現金卡貸款契約書約定條款第13條第1
    項、第6項之規定，視為全部到期，被告即應償還之責，屢
    經催討仍置之不理，爰依民法消費借貸之法律關係請求給付
    消費款等情，業據其提出與所述相符之DEAR現金卡貸款契約
    書、放款客戶往來明細、戶籍謄本等各一件為證，核屬相符
    ，被告則未到庭為任何有利於己之聲明或陳述，亦未提出書
    狀供本院審酌，自堪信原告主張為真實。從而原告依據兩造
    所訂立之貸款契約書、約定條款及消費借貸之法律關係請求
    被告給付如主文第一項所示之金額，為有理由，應予准許。
二、本件係小額訴訟程序為被告敗訴之判決，爰依職權宣告假執
    行。
中    華    民    國    95    年    2     月    27    日
                  新竹簡易庭    法  官  謝永昌
以上正本係照原本作成。
如對本判決上訴，非以其違背法令為理由不得為之，且須於判決
送達後廿日內以上訴狀記載上訴理由向本院提出上訴狀。
中    華    民    國    95    年    2     月    27    日
                                書記官  蕭宛琴


司法院資訊處製作；財團法人民間司法改革基金會備份。
